臺灣板橋地方法院刑事判決                          九十年度交易字第四一九號
    公  訴  人  臺灣板橋地方法院檢察署檢察官
    被      告  甲○○
右列被告因過失致死案件，經檢察官提起公訴（九十年度偵字第五七六三號、第六八
五二號），本院判決如左：
    主  文
甲○○因過失致人於死，處有期徒刑拾月。
    事  實
一、甲○○於民國（下同）八十九年十二月七日凌晨，駕駛車牌號碼ＪＫ─９７２５
    號自用小客車，沿台北縣鶯歌鎮○○路由桃園往鶯歌方向行駛，嗣於同日零時七
    分許，因該車於鶯歌鎮○○路七六二號附近發生故障，甲○○明知車輛發生故障
    ，應以救濟車或適當車輛牽引，將車移動至無礙交通之處，依當時情形又無不能
    注意之情事，竟疏於注意，僅開大燈及警示燈，未以救濟車或適當車輛牽引，亦
    未有人指揮，即由同車張振忠、張文鴻二人由後方推動，甲○○負責駕駛該車，
    將該車推至該路對向馬路，於車子橫越完全佔用對向車道時，恰巧陳珍恩於酒後
    駕ＧＪＡ─９８１號機車行經該路段，因其酒後注意力降低，加上甲○○欠缺為
    適當之標示，致使陳珍恩閃避不及，撞ＪＫ─９７２５號車輛車尾，因而受肝臟
    及小腸破裂等傷害，經送醫後不治而死亡。甲○○於肇事後，在有偵查犯罪職權
    之機關尚不知何人為肇事者前，即主動向到現場處理之臺北縣警察局三峽分局湖
    山派出所員警坦承肇事接受偵訊自首。
二、案經台北縣警察局三峽分局報請臺灣板橋地方法院檢察署檢察官相驗後偵查起訴
    。
    理  由
一、訊據被告甲○○故坦承於右揭時、地未為適當標示即推車入對向車道等情不諱，
    惟矢口否認有何過失犯行，辯稱：是被害人陳珍恩自己開車來撞伊的，伊決定移
    置對面保養場時，即開啟車警示燈，已善盡提醒並警告過往人車之注意義務，伊
    無過失云云。經查，右揭事實業據被害人陳珍恩之兄乙○○指訴歷歷，又有交通
    事故調查報告表及事故照片附卷可稽，另本件車禍被害人因此受傷死亡，亦經檢
    察官督同檢驗員相驗屬實，製有相驗筆錄、相驗屍體證明書、驗斷書在卷可憑。
    再查，被告自承橫越馬路時無人指揮，僅開啟大燈及警示燈等情（詳參九十年度
    相字第三二號卷第六頁反面），而依現場圖所示被告之車輛肇事時因橫越馬路，
    打橫完全佔用車道，縱開大燈、警示燈，車道上前後往來之車輛亦無從依此而提
    高警覺，再故障汽車應以救濟車或適當車輛牽引，道路交通安全規則第八十五條
    定有明文，而本件被告甲○○肇事時亦無不能注意之情事，其竟疏未注意及此，
    未有救濟車或適當車輛牽引，未作安全措施，即貿然推車入對向車道，致使陳珍
    恩煞避不及，受有胸腹外傷不治死亡，顯有過失甚明，雖被害人陳珍恩酒後酒精
    濃度超過規定駕駛重機車未注意車前狀況，亦與有過失，惟並不得因此解免被告
    之過失責任，此台灣省台北縣區車輛行車事故鑑定委員會亦同此見解，復有九十
    一年三月十一日北鑑字第九一０一０號函文在卷可稽。再被害人確因本件車禍胸
    腹外傷致死，有財團法人恩主公醫院診斷證明書存卷可按，被告過失駕車肇事行
    為與被害人之死亡結果間自具有相當因果關係，是本件事證明確，被告過失致死
    犯行已堪認定。
二、核被告所為係犯刑法第二百七十六條第一項之過失致死罪。被告於肇事後，在有
    偵查犯罪職權之機關尚不知何人為肇事者前，即主動向到現場處理之臺北縣警察
    局三峽分局湖山派出所員警坦承肇事並接受偵訊，有事故調查報告表報案人為甲
    ○○一紙在卷可查，為對於未發覺之罪自首而受裁判，依刑法第六十二條前段規
    定應減輕其刑。爰審酌被告過失之程度、所生之危害、及肇事後態度不佳等一切
    情狀，量處如主文所示之刑，以示懲儆。
據上論斷，應依刑事訴訟法第二百九十九條第一項前段，刑法第二百七十六條第一項
、第六十二條前段，罰金罰鍰提高標準條例第一條前段，判決如主文。
本案經檢察官侯靜雯到庭執行職務。
中      華      民      國    九十一    年      五      月      七    日
                                       臺灣板橋地方法院交通法庭
                                           法  官    徐  子  涵
右正本證明與原本無異。
如不服本判決，應於判決送達後十日內向本院提出上訴狀 (應附繕本)。
                                           書記官    彭  麗  紅
中      華      民      國      九十一      年    五    月      九      日
參考法條：
刑法第二百七十六條
  因過失致人於死者，處二年以下有期徒刑、拘役或二千元以下罰金。
  從事業務之人，因業務上之過失犯前項之罪者，處五年以下有期徒刑或拘役，得併
  科三千元以下罰金。
